hu: Elkapósisak stílusa: Kombinált sisak-maszk; Hoki stílusú sisak; Hagyományos maszk; Egyéb
hr-HR: Stil kacige hvatača: Kombinirana kaciga i maska; Kaciga u hokejaškom stilu; Tradicionalna maska; Ostalo
fi: Siepparin kypärän tyyli: Kypärän ja maskin yhdistelmä; Jääkiekkotyylinen kypärä; Perinteinen maski; Muu
de: Bauart des Catcherhelms: Kombinierte Helmmaske; Helm im Eishockey-Stil; Traditionelle Maske; Sonstiges
cs: Typ helmy pro chytače: Kombinovaná helma s maskou; Helma hokejového typu; Tradiční maska; Jiné
fr: Style de casque de receveur: Casque-masque combiné; Casque de type hockey; Masque traditionnel; Autre
tr: Yakalayıcı kaskı stili: Kombine kask maskesi; Hokey tarzı kask; Geleneksel maske; Diğer
el: Στυλ κράνους catcher: Κράνος-μάσκα (συνδυασμός); Κράνος τύπου χόκεϊ; Παραδοσιακή μάσκα; Άλλο
en: Catcher helmet style: Combo helmet mask; Hockey-style helmet; Traditional mask; Other
pl: Styl kasku łapacza: Maska i kask (Combo); Kask typu hokejowego; Tradycyjna maska; Inne
sk-SK: Štýl prilby chytača: Kombinovaná prilba s maskou; Hokejová prilba; Tradičná maska; Iné
vi: Kiểu mũ bảo hiểm bắt bóng chày: Mũ bảo hiểm kết hợp mặt nạ; Mũ bảo hiểm kiểu khúc côn cầu; Mặt nạ truyền thống; Khác
ko: 포수 헬멧 스타일: 콤보 헬멧 마스크; 하키 스타일 헬멧; 전통적인 마스크; 기타
nl: Catchershelm stijl: Combohelm met masker; Hockey-stijl helm; Traditioneel masker; Overig
th: รูปแบบหมวกของแคชเชอร์: หมวกกันน็อกพร้อมหน้ากาก; หมวกกันน็อกสไตล์ฮอกกี้; หน้ากากแบบดั้งเดิม; อื่นๆ
ru: Тип шлема кэтчера: Комбинированный шлем с маской; Шлем хоккейного типа; Традиционная маска; Другое
zh-TW: 捕手頭盔樣式: 面罩頭盔; 冰上曲棍球式頭盔; 傳統面罩; 其他
zh-CN: 捕手头盔款式: 组合头盔面罩; 冰球式头盔; 传统面罩; 其他
da: Catcher-hjelmens udformning: Kombineret hjelm og maske; Hjelm i hockey-stil; Traditionel maske; Andet
ro-RO: Stilul căștii pentru catcher: Mască și cască combo; Cască tip hochei; Mască tradițională; Altele
sv: Catcher-hjälmstil: Kombinerad hjälm och mask; Hjälm i hockeystil; Traditionell mask; Övrigt
ja: キャッチャーヘルメットスタイル: マスク一体型ヘルメット; ホッケースタイルヘルメット; 伝統的なマスク; その他
sl-SI: Slog čelade lovilca: Kombinirana čelada z masko; Čelada v hokejskem slogu; Tradicionalna maska; Drugo
it: Casco da ricevitore: Maschera a casco combinata; Casco in stile hockey; Maschera tradizionale; Altro
es: Tipo de casco de receptor: Combo de casco y máscara; Casco estilo hockey; Máscara tradicional; Otro
lt-LT: Gaudytojo šalmo stilius: Kombinuotoji šalmo kaukė; Ledo ritulio stiliaus šalmas; Tradicinė kaukė; Kita
bg-BG: Стил на каската за кетчър: Комбиниран шлем с маска; Шлем тип хокеен; Традиционна маска; Други
pt-PT: Estilo de capacete de recetor: Máscara com capacete; Capacete estilo hóquei; Máscara tradicional; Outro
nb: Catcher-hjelmstil: Kombinert hjelm og maske; Hjelm i hockeystil; Tradisjonell maske; Annet
pt-BR: Estilo de capacete para apanhador: Máscara com capacete; Capacete estilo hóquei; Máscara tradicional; Outro